【裁判字號】    98,簡上,197
【裁判日期】    981110
【裁判案由】    詐欺
【裁判全文】
臺灣彰化地方法院刑事判決             98年度簡上字第197號
上  訴  人
即  被  告  甲○○
上列上訴人因詐欺案件，不服本院九十八年度簡字第一四五二號
中華民國九十八年七月三日第一審簡易判決（原檢察官聲請簡易
判決處刑案號：九十八年度調偵字第二九五號），提起上訴，本
院管轄第二審合議庭判決如下：
    主  文
上訴駁回。
    事  實
一、按被告經合法傳喚，無正當之理由不到庭者，得不待其陳述
    ，逕行判決，刑事訴訟法第三百七十一條定有明文。上訴人
    即被告甲○○（以下簡稱被告）經本院合法傳喚，無正當之
    理由不到庭，有本院送達證書在卷可稽，本院不待其陳述，
    逕行判決，核先敘明。
二、本案經本院審理結果，認第一審判決認事用法及量刑均無不
    當，應予維持，並引用第一審判決書記載之事實、證據及理
    由（如附件）。
三、本件上訴人即被告甲○○（以下簡稱被告）上訴意旨略以：
    被告因家庭經濟不好，配偶又為外籍人士，父親年老多病，
    母親早已去世，又育有二子，均由被告獨自撫養，被告為家
    庭經濟之主要來源，請鈞院撤銷原判決，並從輕量刑，以便
    維持家庭經濟之穩定等語。
四、被告於本院審理時經合法傳喚未到庭，惟其於檢察官訊問時
    則矢口否認有何詐欺取財之犯行，辯稱：我是賣乙○○遊戲
    包，我有去跟乙○○拿現金三萬九千元，匯錢也有收到，我
    有跟他說貨到會給他，貨沒到會還錢，貨我被人騙了，所以
    會賠錢給他，我不知道如何聯絡他，我並無詐欺取財之犯意
    云云。惟查：證人即告訴人乙○○於檢察官訊問時證稱：我
    是在九十七年三月二十七日晚間八點接到一名男子電話說要
    賣我遊戲包，後來在三月二十九日凌晨一點，該名男子來北
    斗鎮向我當面收取現金三萬九千元，另外四月一日我又轉帳
    一萬三千元至該名男子指定帳戶，另外同一天又轉帳五千五
    百十元至對方指定帳戶，但是後來我都沒收到遊戲包，打電
    話給他也都無法聯絡等語（見九十八年度偵緝字第一０三號
    卷第三十四頁），並有告訴人之存摺影本、彰化銀行前鎮分
    行九十七年十二月十一日彰前鎮字第０九七二七一一號函覆
    之顧客資料卡、建檔資料及存摺存款帳戶資料查詢明細表、
    玉山銀行苓雅分行九十七年十二月十九日玉山苓雅字第０九
    七一二一七００一號函覆之帳戶負責人影像檔及交易明細表
    各一份在卷可稽，被告之前雖辯稱係其被別人騙了沒有拿到
    貨，所以才沒有辦法將遊戲包交給乙○○云云，惟告訴人乙
    ○○匯款及交付現金予被告共五萬七千餘元，被告不但完全
    未依約給付遊戲包予告訴人，且於告訴人多次打手機或傳簡
    訊向其催促，不是不接聽或不回覆或以現在沒空或以其受傷
    等事由敷衍，其間有一年多之時間被告均未就未給遊戲包之
    事與告訴人洽商，或提出緩期給付或其他替代方案，而是完
    全不與告訴人聯絡，足認被告係以賣遊戲包之欺罔方法，使
    告訴人陷於錯誤，誤以為被告確有遊戲包可供販賣，因而陷
    於錯誤，而交付現金及匯款予被告，於取得告訴人所交付之
    金錢後，不但未交付任何遊戲包予告訴人，且避不見面亦不
    回應，時間長達一年餘，足認被告顯有詐欺之故意。又本件
    係告訴人訴由警方移請檢察官偵辦後，經檢察官將被告通緝
    到案後，被告始於偵查中賠償告訴人一萬元，然此係賠償告
    訴人一部分之損失，亦難因此即謂被告無詐欺取財之犯意。
五、原審以被告詐欺取財犯行事證明確，並審酌上開情狀，據以
    論罪科刑，判處被告有期徒刑五月，並依刑法第四十一條第
    一項前段之規定諭知易科罰金之折算標準，經核原審判決認
    事用法核無違誤，量刑亦屬妥適。上訴人即被告指摘原審量
    刑過重，請求撤銷原判決，從輕量刑，為無理由，應駁回其
    上訴。
據上論斷，應依刑事訴訟法第四百五十五條之一第一項、第三項
、第三百七十三條、第三百六十八條、第三百七十一條，判決如
主文。
本件經檢察官陳建佑到庭執行職務。
中    華    民    國    98    年    11    月    10    日
                  臺灣彰化地方法院刑事第二庭
                      審判長法官  石馨文
                      法      官  吳芙如
                      法      官  江彥儀
以上正本證明與原本無異。
本件不得上訴。
中    華    民    國    98    年    11    月    11    日
                      書  記  官  洪年慶


司法院資訊處製作；財團法人民間司法改革基金會備份。
